## Octavio Pastorive, Desarrollador fullstack

Desarrollador Fullstack con más de un año de experiencia profesional en la creación y escalado de APIs RESTful (Node.js + MongoDB) y aplicaciones web integrales con SvelteKit y Django. Proactivo y versátil, acostumbrado a trabajar bajo supervisión de seniors, manejar control de versiones con Git y diseñar soluciones intuitivas orientadas al usuario.

https://octavio-pastorive-beige-seven.vercel.app

11 6710-7253

NICOLAS.OCTAVIO.PASTORIVE

QUILMES, BUENOS AIRES LINKEDIN : OCTAVIO PASTORIVE

## **Experiencia**

Abril 2023 - Diciembre 2023

Desarrollador Fullstack (Node.js / MongoDB / SvelteKit) – Masconectados

- Diseño y mantenimiento de APIs RESTful en Node.js (Express), integradas con frontend en SvelteKit.
- Modelado de esquemas en MongoDB, escritura de índices para consultas de alta concurrencia.
- Trabajo diario con control de versiones Git y revisiones de código junto a un desarrollador senior.

#### 2024 - Actualidad

## Desarrollador Fullstack Freelance (SvelteKit / Django)

- Desarrollo end-to-end de varias plataformas web usando SvelteKit y Django.
- Gestión de bases de datos en MySQL: diseño de tablas, migraciones y consultas optimizadas.
- Implementación de paneles de administración para clientes: reportes contables con gráficos dinámicos.
- Integración de pagos con MercadoPago y automatización de cambios de estado.

### **Estudios**

#### En curso

#### Universidad Nacional de Quilmes

• Licenciatura en informatica

## 2017-2023

# Escuela Secundaria Tecnica de la universidad nacional de quilmes

• Tecnicatura en programacion

## **Habilidades**

Resolutivo

Proactivo

**✓** Creativo

• **Desarrollo Web:** SvelteKit, Django, Node.js, Express

• Base de Datos: MySQL, MongoDB

• Herramientas: Git

Español - Nativo

Inglés - B2

**✓** Versatil